# 上市公司受让同一控制股权形成重大资产重组时的账务处理谢谢陈版

提问人：amourtu 时间：2010-04-26 12:12:02
如题所述，如果受让股权账面价值 4 亿，转让对价按评估价值为 10 亿，上市公司拟定向增发股份为每股 5 元，发行股数为 2 亿股。请问如下处理是否正确： 受让公司单体报表不受评估影响按历史成本处理。 上市公司母公司单体报表确认长期股权投资时做一下分录Dr: 长投 4 亿 资本公积 6 亿 Cr: 股本 2 亿 资本公积 8 亿
如果上面处理正确的话，那两个资本公积的性质是否一致？如不一致分别为什么呢？ 该项交易是否符合财税[2009]59号中特殊性税务处理？

回答人：chenyiwei
回复 楼主 amourtu 的帖子如果是最简单的情况，不存在其他复杂情形的，你的处理基本上应当是正确的。 这两项资本公积的明细都是“股本溢价”，所以可以抵减之后以净额列示。 由于上市公司以自身股权为支付手段，没有支付现金，所以一般理解可以适用财税[2009]59号的特殊性税务处理的可能性是比较大的。当然也不排除存在某些个案处理的情形，例如近期发布的财税[2009]161号（中国三峡总公司经营性资产整体注入长江电力股份公司的案例）。

提问人：小王子会计 时间：2016-11-09 14:48:04
版主，这种情况下，长期投资入账价值是按照初始投资成本，还是按照置入资产的账面净资产来入账？

回答人：chenyiwei
因为是同一控制下合并，所以应按置入资产的账面净资产来入账。